臺灣屏東地方法院刑事判決　　　　　　　　　　　　　　九十三年度訴字第九號
　　公　訴　人　臺灣屏東地方法院檢察署檢察官
　　被　　　告　甲○○
右列被告因違反毒品危害防制條例案件，經檢察官提起公訴（九十二年度毒偵字第一
八七八號），被告自白犯罪，本院裁定改以簡式審判程序審理，判決如左：
    主  文
甲○○連續施用第一級毒品，累犯，處有期徒刑拾月。扣案注射針筒貳支沒收。
    事  實
一、甲○○前於民國八十一年間，因違反麻醉藥品管理條例案件，經本院以八十一年
    度訴字第一二０號判處有期徒刑五年二月確定，於八十三年十月二十九日假釋付
    保護管束，再於八十五年間，因違反麻醉藥品管制條例案件及竊盜，經法院分別
    判處有期徒刑三月及六月確定，定執行刑為七月，又於八十五年間，因過失傷害
    及違反麻醉藥品管理條例案件，經法院分別判處有期徒刑四月及五月確定，定執
    行刑為八月，嗣前開假釋經撤銷，應執行殘刑三年三月，與上開有期徒刑七月及
    八月接續執行，於九十年十二月五日執行完畢。另其於八十九年間，因施用毒品
    案件，經本院裁定送觀察勒戒、強制戒治後，由臺灣屏東地方法院檢察署檢察官
    以九十年度戒毒偵字第三二二號不起訴處分確定，詎其仍無法戒除毒癮，復基於
    施用第一級毒品海洛因之概括犯意，自九十二年十二月三日至於同年月七日止，
    連續在其位於屏東縣萬丹鄉○○村○○路一三一二巷一六號家中以針筒注射之方
    式，施用第一級毒品海洛因多次。嗣為警於九十二年十二月八日十七時二十五分
    許在上址查獲，並扣得用以施用海洛因之注射針筒二支。
二、案經屏東縣警察局屏東分局報請臺灣屏東地方法院檢察署檢察官偵查起訴。
    理  由
一、本件被告甲○○所犯係死刑、無期徒刑、最輕本刑為三年以上有期徒刑以外之罪
    ，其於準備程序中就被訴事實為有罪之陳述，經法官告知簡式審判程序之旨，並
    聽取公訴人、被告之意見後，本院認為適宜進行簡式審判程序，故本件適用簡式
    審判程序審理，合先敘明。
二、右述事實，業據被告甲○○於本院審理時坦承不諱，且被告經警於九十二年十二
    月八日採集尿液送驗結果，呈嗎啡陽性反應，有屏東縣衛生局煙毒及麻醉藥品委
    託檢驗結果通知書（報告編號：屏縣衛檢六字第九二０四０三號）一份附卷可稽
    ，此為鑑定機關本於專業知識及科學儀器所為之鑑定，自可憑信。此外，復有其
    用以施用海洛因用之注射針筒二支扣案可資佐證，被告之自白應與事實相符，其
    確有施用第一級毒品海洛因之犯行無疑。再查被告前於八十九年間，因施用毒品
    案件，經本院裁定送觀察勒戒、強制戒治期滿後，由臺灣屏東地方法院檢察署檢
    察官以九十年度戒毒偵字第三二二號不起訴處分確定（一犯）之事實，有臺灣屏
    東地方法院檢察署刑案資料查註紀錄表及臺灣高等法院被告全國前案紀錄表各一
    份存卷供參，其於五年內多再犯本件毒品危害防制條例之罪，事證明確，其犯行
    堪以認定。
三、查被告甲○○行為後，毒品危害防制條例部分條文業於九十二年七月九日經總統
    修正公布，並自公布後六個月即九十三年一月九日起施行，惟毒品危害防制條例
    此次修正，對於同條例第十條關於施用第一級毒品之犯罪構成要件及刑罰規定均
    未予修正，故無比較新舊法問題；且被告前因施用毒品案件，先後經觀察勒戒、
    強制戒治、不起訴處分，五年內再次犯施用毒品罪，無論依修正前或修正後之毒
    品危害防制條例第二十三條第二項之規定，均屬應依法論罪科刑之行為；而本案
    既為毒品危害防制條例修正施行前已繫屬本院之施用毒品案件，依修正後同條例
    第三十五條第一項第三款規定，即應適用修正後規定處理。是核被告甲○○所為
    ，係犯毒品危害防制條例第十條第一項之施用第一級毒品罪。被告施用第一級毒
    品前持有海洛因之低度行為，應為施用之高度行為所吸收，不另論罪。又被告先
    後多次施用海洛因之行為，時間緊接，所犯罪名相同，顯係出於概括之犯意為之
    ，為連續犯，應依刑法第五十六條之規定以一罪論，並加重其刑。再被告前於八
    十一年間，因違反麻醉藥品管理條例案件，經本院以八十一年度訴字第一二０號
    判處有期徒刑五年二月確定，於八十三年十月二十九日假釋付保護管束，再於八
    十五年間，因違反麻醉藥品管制條例案件及竊盜，經法院分別判處有期徒刑三月
    及六月確定，定執行刑為七月，又於八十五年間，因過失傷害及違反麻醉藥品管
    理條例案件，經法院分別判處有期徒刑四月及五月確定，定執行刑為八月，嗣前
    開假釋經撤銷，應執行殘刑三年三月，與上開有期徒刑七月及八月接續執行，於
    九十年十二月五日執行完畢，有臺灣高等法院被告全國前案紀錄表及臺灣屏東地
    方法院檢察署刑案資料查註紀錄表各一紙在卷可按，被告受有期徒刑執行完畢後
    ，五年之內再犯有期徒刑以上刑之本罪，為累犯，應依法加重其刑，並遞加重之
    。爰審酌被告歷經觀察、勒戒及強制戒治程序，猶無法戒絕毒癮，仍再度施用毒
    品，顯見其意志不堅，無悔改之決心，有違政府制定毒品危害防制條例之立法美
    意，本不宜寬貸，惟念其所為係閥害自己身心之行為，尚未害及他人，且犯後坦
    承犯行，態度良好等一切情狀，量處如主文所示之刑，以資懲儆。扣案之注射針
    筒二支（起訴書誤載為一支）為被告所有供施用海洛因之用，業據其坦承在卷，
    爰依刑法第三十八條第一項第二款之規定宣告沒收。
據上論斷，應依刑事訴訟法第二百九十九條第一項前段、第二百七十三條之一第一項
，毒品危害防制條例第十條第一項，刑法第十一條前段、第五十六條、第四十七條、
第三十八條第一項第二款，判決如主文。
本案經檢察官蔡榮龍到庭執行職務。
中　　　華　　　民　　　國　　九十三　　年　　　三　　　月　　二十三　　日
                                     臺灣屏東地方法院刑事第四庭
                                         法  官  陳姵君
右正本證明與原本無異。
如不服本判決應於收受本判決送達後十日內向本院提出上訴書狀，其未敘述上訴理由
者，並得於提起上訴後十日內向本院補提理由書狀（均須按他造當事人之人數附繕本
 ）「切勿逕送上級法院」
                                         書記官　許倬維
中　　　華　　　民　　　國　　九十三　　年　　　三　　　月　 二十三　　 日
附錄論罪法條：
毒品危害防制條例第十條
施用第一級毒品者，處六月以上五年以下有期徒刑。
